臺灣屏東地方法院刑事判決　　　　　　　　　　　　　九十一年度交訴字第八三號
　　公　訴　人　臺灣屏東地方法院檢察署檢察官
　　被　　　告　甲○○
右列被告因業務過失致死案件，經檢察官提起公訴（九十一年度偵字第一九五六號）
，本院判決如左：
    主  文
甲○○從事業務之人，因業務上之過失致人於死，處有期徒刑陸月，如易科罰金，以
佰元折算壹日。
    事  實
一、甲○○嵐翔企業有限公司之司機，為從事駕駛業務之人，於民國九十年六月十日
    上午六時許，駕駛牌照ＸＮ─四二七號營業貨運曳引車，沿限速五十公里之屏東
    縣里港鄉里○路由南往北方向行駛，行經屏東縣里港鄉里○路與鐵店路交岔路口
    時，本應注意車輛行至交岔路口，因隨時有人車不當穿越該交岔路口，此時即應
    提高警覺，注意前方人車狀況，並隨時採取必要之安全措施，以避免危險之發生
    ，而依其駕駛能力及依當時天候為晴天、有暮光、該路段路面乾燥並無缺陷，亦
    無障礙物、視距良好等情況，並無不能注意之情形，乃竟疏於注意前方人車動態
    ，輕率通過該交岔路口；適有張起國騎乘車號ＰＫＤ─三八七號機車，其上附載
    謝金龍，沿屏東縣里港鄉○○路由東往西方向行駛，於行至上開交岔路口時，亦
    疏於注意依速限之規定行駛，而貿然以時速六、七十公里之速度超速行駛，並闖
    紅燈通過該路口，甲○○發覺時，已不及閃避，致張起國所騎乘之機車車頭撞及
    其營業貨運曳引車右側防捲入鐵欄杆，導致張起國、謝金龍受撞擊後彈出，張起
    國因此受有骨盆壓傷、失血性休克等傷害而當場死亡，謝金龍則受有頭部外傷併
    腦挫傷、胸部挫傷、臉部、腿部撕裂傷、右肘撕裂傷、雙手橈股骨折、左眼眶骨
    折、右大腿粉碎性骨折、右下肢深度撕裂傷、右側腓骨骨折之傷害（傷害部分未
    據告訴）。甲○○於肇事後犯行未被偵查機關發覺前，即自行向警方報案，留在
    現場，向前來處理車禍事宜之員警坦承肇事並接受裁判。
二、案經屏東縣警察局里港分局報驗後由台灣屏東地方法院檢察署檢察官偵查起訴。
    理  由
一、訊據被告甲○○對於在上開時、地發生車禍，致被害人張起國死亡之事實坦承不
    諱，惟辯稱：我往旗山方向走，是被害人闖紅燈撞到我，他們當時在飆車，我當
    時車速不快，我之前就有看到一部車從我面前飆過去等語。
二、經查：被告於上開時地駕車肇事致被害人張起國死亡等情，已據其供承明白，並
    有道路交通事故調查報告表、現場及車損相片二十二幀等在卷可稽，又被害人因
    本件車禍死亡亦經檢察官督同法醫師相驗屍體屬實，製有勘驗筆錄、相驗屍體證
    明書、驗斷書在卷可憑。按汽車行駛時，駕駛人應注意車前狀況，並隨時採取必
    要之安全措施，道路交通安全規則第九十四條第三項定有明文。次查本件肇事路
    段為一交岔路口，視線至為寬闊，行車速限為每小時五十公里，此有道路交通事
    故調查報告表在卷可稽，被告自承對方在飆車，之前就看到一部車從我前面飆過
    去等語（見九十一年五月二十三日審判筆錄）。被告既已發現此一狀況，應當知
    道陸續可能會有機車搶黃燈或闖紅燈飆過來，此時即應提高警覺＜注意前方狀況
    ，並隨時採取必要之安全措施（如試踩煞車、放慢車速、鳴喇叭示警‧‧‧等）
    ，其竟輕率以四十五至五十公里車速，貿然通行，顯有違上述道路交通安全規則
    而未盡其注意注意義務，應無疑義；復依當時之天氣為晴天、有暮光，路況良好
    ，視線無礙，視距亦屬良好，且被告平常以駕駛營業貨運曳引車，其駕駛技術、
    經驗及應變能力當優於一般人，若稍加注意，即可避免此一車禍事件之發生，因
    此被告當時在主客觀之情況之下，顯無不能注意之情形，乃竟疏於注意及此以致
    肇事致人死亡，其有應注意能注意而不注意之過失責任至明。雖本件被害人張起
    國騎車超速行駛闖紅燈亦同有重大過失責任，但其二人之過失行為既併合為本件
    車禍發生之原因，被告之過失責任仍不得因之抵銷或解免，又被害人之死亡係因
    被告之過失行為所致，二者間復有相當因果關係，本件事證明確，被告犯行堪以
    認定。
三、查被告甲○○係平日以駕駛貨運曳引車為業，係從事駕駛業務之人，業據被告供
    明在卷，是核其所為，係犯刑法第二百七十六條第二項前段之業務過失致死罪。
    又被告肇事後於未被偵查機關發覺前，即向前來處理車禍事宜之警員自首及接受
    裁判，已據其供述明確，核與屏東縣警察局里港分局東港分駐所相驗案件初步調
    查報告表所記載本件係經肇事者甲○○報案之情形相符合，被告行為與自首要件
    相符合，應依刑法第六十二條前段之規定，減輕其刑。爰審酌被告素行、過失情
    節較輕、被害人任意結伴在馬路飆車，亦有較重之過失責任、所生危害、已與被
  害人家屬達成和解，並賠償損害及犯後態度等一切情狀，從輕量處如主文所示之
    刑，並諭知易科罰金之折算標準。
據上論斷，應依刑事訴訟法第二百九十九條第一項前段，刑法第二百七十六條第二項
、第六十二條前段，罰金罰鍰提高標準條例第一條前段、第二條，判決如主文。
本案經檢察官林津鋒到庭執行職務。
中      華      民      國      九十一      年    五    月    三十一    日
                                        臺灣屏東地方法院交通法庭
                                            審判長法  官  黃國永
                                                  法  官  陳姵君
                                                  法  官  余德正
右正本證明與原本無異。
如不服本判決應於收受本判決後送達後十日內向本院提出上訴書狀，其未敘述上訴理
由者，並得於提起上訴後十日內向本院補提理由書狀（均須按他造當事人之人數附繕
本 ）「切勿逕送上級法院」
                                                  書記官  曾文玲
中      華      民      國      九十一      年    五    月    三十一    日
附錄法條：
刑法第二百七十六條第二項
從事業務之人，因業務上之過失犯前項之罪者，處五年以下有期徒刑或拘役，得併科
三千元以下罰金。
